# 关于生物性资产的处理

提问人：sangjl 时间：2018-05-11 17:17:47
A国有企业，主要从事煤炭开采，因煤炭开采过程中要使用木材，企业有两个林场，所以企业跟政府签订协议，一个林场是政府出地，企业种植、养护树木并采伐使用，期限是 50 年，到期后政府将土地收回，地上树木政府、企业各一半；另一个林场也是政府出地，企业种植、养护树木并采伐使用，期限是长期的。这两个林场都是八九十年代的，现在不允许采伐树木了，企业应该如何做账务处理？谢谢

回答人：chenyiwei
如果现在不允许再才发树木了，则企业账面上所确认的与这两个林场相关的资产的账面价值将如何收回？建议谨慎考虑减值风险和计提减值准备。